【裁判字號】    98,審訴,722
【裁判日期】    980916
【裁判案由】    違反毒品危害防制條例
【裁判全文】
臺灣新竹地方法院刑事宣示判決筆錄     98年度審訴字第722號
公  訴  人  臺灣新竹地方法院檢察署檢察官
被      告  乙○○
指定辯護人  本院公設辯護人甲○○
上列被告因違反毒品危害防制條例案件，檢察官提起公訴（98年
度毒偵字第1252號）後，聲請改依協商程序而為判決，本院於中
華民國98年9月16日下午4時，在本院刑事第十一法庭宣示判決，
出席職員如下：
                審判長法  官  劉兆菊
法官起立朗讀判決主文、犯罪事實要旨、處罰條文，及告以上訴
限制、期間並提出上訴狀之法院，且諭知記載其內容：
一、主  文：
    乙○○施用第一級毒品，累犯，處有期徒刑拾月；扣案之第
    一級毒品海洛因壹包（淨重零點柒貳玖零公克、驗餘淨重零
    點柒貳陸捌公克），沒收銷燬之。又施用第二級毒品，累犯
    ，處有期徒刑伍月。應執行有期徒刑壹年壹月，扣案之第一
    級毒品海洛因壹包（淨重零點柒貳玖零公克、驗餘淨重零點
    柒貳陸捌公克），沒收銷燬之。
二、犯罪事實要旨：
（一）乙○○前於民國88年間，因施用毒品案件，經臺灣屏東地
      方法院於88年5 月31日以88年度毒聲字第1179號裁定送觀
      察、勒戒後，認有繼續施用毒品之傾向，再經同法院於88
      年6 月29日以88年度毒聲字第1340號裁定令入戒治處所施
      以強制戒治，嗣經停止戒治及撤銷停止戒治，於90年3 月
      18日戒治期滿執行完畢出所轉受刑人，並經臺灣屏東地方
      法院檢察署檢察官於90年3月27日以90年度戒毒偵字第100
      號為不起訴處分確定；又於92年間，因施用第一級毒品案
      件，經本院以92年度毒聲字第729 號裁定令入戒治處所施
      以強制戒治，嗣因毒品危害防制條例修正，於93年1月9日
      停止戒治出所，刑責部分則經本院於92年11月13日以92年
      度訴字第539號判決判處有期徒刑10月確定，於94年1月17
      日縮刑期滿執行完畢。又於94年間，因詐欺案件，經本院
      於96年5月28日以96年度竹簡字第583號判決判處有期徒刑
      4月；又於96年間，因竊盜案件，經本院於96年5月31日
      以96年度易字第337 號判決分別判處有期徒刑4月、7月
      ；上揭各罪嗣經本院於96年7 月27日以96年度聲減字第
      605號裁定就部分均減刑為有期徒刑2月，並與部分
      定應執行有期徒刑10月確定，甫於97年2 月24日縮刑期滿
      執行完畢。
（二）詎乙○○仍不知悔改，於前開強制戒治執行完畢釋放出所
      5 年內，再因施用毒品案件經追訴及刑之執行完畢後，復
      基於施用第一級毒品海洛因之犯意，於98年7 月22日中午
      12時許，在其位於新竹市○○路537巷17號5樓住處內，以
      將第一級毒品海洛因摻水後置於注射針筒（未扣案）內注
      射入體內之方式，非法施用第一級毒品海洛因1 次；另基
      於施用第二級毒品甲基安非他命（起訴書誤載為安非他命
      ）之犯意，於98年7 月22日上午10時許，同在上開住處內
      ，以將第二級毒品甲基安非他命置於玻璃球吸食器（未扣
      案）內燒烤後吸取煙霧之方式，非法施用第二級毒品甲基
      安非他命1次。嗣因乙○○經另案通緝，為警於98年7月22
      日下午1時30分許，在新竹市○○○街3號前查獲，並當場
      扣得乙○○所有之第一級毒品海洛因1 包（淨重0.7290公
      克、驗餘淨重0.7268公克），復經採集乙○○尿液送驗後
      ，結果呈嗎啡、可待因、安非他命及甲基安非他命等陽性
      反應，始悉上情。
（三）案經新竹市警察局第一分局報告臺灣新竹地方法院檢察署
      檢察官偵查起訴後，經檢察官聲請認罪協商判決，由本院
      合議庭裁定由受命法官獨任改依協商程序而為判決。
三、處罰條文：
    毒品危害防制條例第10條第1項、第2項、第18條第1 項前段
    ，刑法第11條、第47條第1項、第51條第5款。
四、沒收銷燬：扣案之第一級毒品海洛因1 包（經鑑定後，檢出
    第一級毒品海洛因成分，淨重0.7290公克、取樣0.0022公克
    、驗餘淨重0.7268公克等情，有交通部民用航空局航空醫務
    中心98年8月20日航藥鑑字第0984134號毒品鑑定書1 紙在卷
    可參，見本院卷第16頁），屬違禁物，應依毒品危害防制條
    例第18條第1 項前段規定，諭知沒收銷燬之；至驗罄部分，
    已失其違禁物之性質，爰不另為沒收銷燬之諭知，附此敘明
    。
五、協商判決除有刑事訴訟法第455條之4第1項第1款於本訊問程
    序終結前，被告撤銷協商合意或檢察官撤回協商聲請者；第
    2款被告協商之意思非出於自由意志者；第4款被告所犯之罪
    非第455條之2第1項所定得以協商判決者；第6款被告有其他
    較重之裁判上一罪之犯罪事實者；第7 款法院認應諭知免刑
    或免訴、不受理者情形之一，及違反同條第2 項「法院應於
    協商合意範圍內為判決；法院為協商判決所科之刑，以宣告
    緩刑或2 年以下有期徒刑、拘役或罰金為限」之規定者外，
    檢察官與被告均不得上訴。
六、如有前項得上訴之情形，得自收受宣示判決筆錄送達之日起
    10日內，向本院提出上訴書狀，上訴於第二審法院。
本案經檢察官王唯怡到庭執行職務。
中    華    民    國    98    年    9     月    16    日
                  刑事第九庭    書  記  官  林兆嘉
                                審判長法官  劉兆菊
以上筆錄正本係照原本作成。
中    華    民    國    98    年    9     月    16    日
                                書  記  官  林兆嘉
附錄本案論罪科刑法條全文：
毒品危害防制條例第10條
施用第一級毒品者，處6月以上5年以下有期徒刑。
施用第二級毒品者，處3年以下有期徒刑。


司法院資訊處製作；財團法人民間司法改革基金會備份。
